---
title: "Inleiding"
output: html_document
---
```{r echo=FALSE, message=FALSE}
source("Processen/Aanvragen.R")
```

Deze casus gaat over Steel Blazers, een dienstverlener in de metaalsector. Eigenaren Frans en Kees Walreder willen hun groeitempo versnellen en nog meer volume draaien. Door processen slimmer in te richten willen ze de efficiëntie verhogen en tegen nog **lagere tarieven** hun diensten aanbieden. Daarbij moet het voor de klant **gemakkelijker** worden om orders aan te leveren. Bovendien moet de **leverbetrouwbaarheid** omhoog naar 99% (is nu 90%).

## De onderneming
Steel Blazers produceert op maat gesneden elementen uit metaalplaten voor derden. De onderneming is in 2008 opgericht door de gebroeders Walreder. Frans beschikte toen al over 10 jaar commerciële ervaring en jongere broer Kees heeft een technische achtergrond. Beide broers leiden het bedrijf, waarbij Frans zich meer bezighoudt met de externe (commerciële) en Kees met de interne (operationele) activiteiten.

Sinds de oprichting is de onderneming sterk gegroeid zowel qua klantaantallen (momenteel: `r dim(frmKlanten)[1]`) als volume. Inmiddels is de orderstroom voldoende om twee computergestuurde lasersnijders aan het werk te houden. De marges voor metaalsnijden zijn erg smal en daarom zijn volume en efficiëntie de belangrijkste factoren om winstgevend te blijven.

## De markt
De Nederlandse markt voor metaalverwerking blijft stabiel en wordt gekenmerkt door sterke seizoensfluctuaties. De vooruitzichten zijn gematigd positief met een verwachte groei van 1.5% in 2017. (*Bron: [Rabobank](https://www.rabobankcijfersentrends.nl/index.cfm?action=branche&branche=Metaalproductenindustrie)*)

```{r echo=FALSE, message=FALSE, results='asis'}
source("cbsProductie.R")
plot(cbsLine)
```
*Bron: [CBS](http://statline.cbs.nl/Statweb/publication/?DM=SLNL&PA=81810NED&D1=0&D2=29&D3=170-172,174-180,182-184,187-189,191-196&HDR=G2&STB=G1,T&VW=T)*

De klanten van Steel Blazers bevinden zich voornamelijk in een straal van 250 km en gebruiken de bestelde metaalelementen in hun eigen eindproduct. Momenteel worden alleen 2-dimensionale elementen geleverd. De laatste tijd vragen klanten regelmatig of de firma ook 3-dimensionale producten kan leveren (bijv. buizen en gebogen materiaal). Er is blijkbaar nog geen producent in de regio die deze combinatie van diensten kan aanbieden.

## Investeringen
Beide lasersnijmachines zijn in 2008 aangeschaft en aan het einde van hun levensduur (restwaarde: 50.000 EUR per machine). Nieuwe machines kosten 700.000 EUR per stuk. Deze machines zijn 30% efficienter in stroomverbruik en beschikken over een API (de oude machines konden alleen handmatig worden geprogrammeerd).

<hr>