---
title: "Processen"
output: html_document
---

## {.tabset}

Hier worden de processen beschreven.

### Aanvraag
De klant stuurt een aanvraag per mail. De aanvraag moet minimaal volgende gegevens bevatten:

1. Naam en contactgegevens
2. Technische tekening
3. Hoeveelheid
4. Materiaal
5. Gewenste levertermijn

Als de aanvraag geen omissies bevat, krijgt de klant een bevestiging dat de aanvraag in goede orde is ontvangen. De aanvraag wordt toegevoegd aan een spreadsheet en doorgestuurd naar een Calculator. Zie [hier](https://raw.githubusercontent.com/witusj/SteelBlazers/master/aanvragen.csv) voor een overzicht van alle aanvragen voor het jaar 2016. 

```{r echo=FALSE, message=FALSE}
source("Processen/DiagAanvraag.R")
render_graph(graph, width = 900, height = 500)
```

<hr>

### Calculatie
De Calculator berekent hoeveel materiaal nodig is om de bestelling te realiseren, controleert of er voldoende capaciteit is om binnen de gevraagde levertermijn te kunnen leveren en berekent de totale kosten.
Zie [hier](https://raw.githubusercontent.com/witusj/SteelBlazers/master/kosten.csv) voor een overzicht van de berekende kosten per aanvraag. Het kostenoverzicht met een bevestiging van de levertermijn wordt teruggestuurd naar de verkoopafdeling.

```{r echo=FALSE, echo=FALSE, message=FALSE}
source("Processen/Calculatie.R")
```

```{r echo=FALSE, message=FALSE}
source("Processen/DiagCalculatie.R")
render_graph(graph, width = 900, height = 500)
```
<hr>

### Offerte
De verkoopafdeling controleert of de klant met de waarde van de bestelling nog binnen de door de verzekeraar gestelde kredietlimiet blijft. Als dit het geval is, wordt op basis van de calculatie een offerte opgesteld en naar de klant gestuurd.

```{r echo=FALSE, message=FALSE}
source("Processen/DiagOfferte.R")
render_graph(graph, width = 900, height = 500)
```


<hr>

### Order

```{r echo=FALSE, message=FALSE}
source("Processen/DiagOrderverwerking.R")
render_graph(graph, width = 900, height = 500)
```
<hr>

### Inkoop

(tab content)
<hr>

### Ontvangst

(tab content)
<hr>

### Productie
Binnen het productieproces is alles gericht op het voorkomen van afval. De inkoopprijs van metaal is hoog en de verkoopprijs van restmateriaal laag (nihil). Soms wordt een productie-order uitgesteld om deze te kunnen combineren met een andere order, zodat uit één metaalplaat meer onderdelen kunnen worden gesneden. Als echter de levertermijn kort is (5 dagen) dan heeft dit een negatief effect op de leverbetrouwbaarheid.

<br>

<iframe width="560" height="315" src="https://www.youtube.com/embed/AMJ8NaQ2b-w" frameborder="0" allowfullscreen></iframe>

<hr>

### Opslag

(tab content)
<hr>

### Transport

(tab content)
<hr>

### Levering

(tab content)
<hr>
