---
title: "Processen"
output: html_document
---

## {.tabset}

Hier worden de processen beschreven.

### Aanvraag

```{r echo=FALSE, message=FALSE}
source("Processen/DiagAanvraag.R")
render_graph(graph, width = 900, height = 700)
```

De klant stuurt een aanvraag per mail. De aanvraag moet minimaal volgende gegevens bevatten:

1. Naam en gegevens
2. Technische tekening
3. Hoeveelheid
4. Materiaal
5. Gewenste levertermijn

Als alle de aanvraag geen omissies bevat, krijgt de klant een bevestiging dat de aanvraag in goede orde is ontvangen.
<hr>

### Calculatie

```{r echo=FALSE, message=FALSE}
source("Processen/DiagCalculatie.R")
render_graph(graph, width = 900, height = 700)
```
<hr>

### Offerte

```{r echo=FALSE, message=FALSE}
source("Processen/DiagOfferte.R")
render_graph(graph, width = 900, height = 700)
```
<hr>

### Order

```{r echo=FALSE, message=FALSE}
source("Processen/DiagOrderverwerking.R")
render_graph(graph, width = 900, height = 700)
```
<hr>

### Inkoop

(tab content)
<hr>

### Ontvangst

(tab content)
<hr>

### Productie

(tab content)
<hr>

### Opslag

(tab content)
<hr>

### Transport

(tab content)
<hr>

### Levering

(tab content)
<hr>
